# 请教土地平整问题

提问人：cyk81 时间：2011-05-25 11:29:26
企业已经跟政府签订相关协议，取得土地使用权，但是还未签正式土地合同，但政府已经把土地交给企业，企业开始进行平整，支付相关费用，并取得发票，请问如何进行会计处理，是否先在在建工程归集，等正式土地合同签订并付款后转入无形资产？还是有更好的处理方式？
[ 本帖最后由 cyk81 于 2011-5-25 14:43 编辑 ]

回答人：chenyiwei
如果相关平整支出更多地与土地使用权的取得和使用相关（即，经过这一次平整之后，今后在整个土地使用权期限内均无需再次平整）的，则可以把相关平整支出暂挂“其他非流动资产”项目（不建议计入“在建工程”），到取得土地使用权后转入无形资产成本。

回答人：chenyiwei
回复 藤椅 cyk81 的帖子如果在经过这一次平整之后，今后在整个土地使用权期限内均无需再次平整的，则该次平整的受益期将涵盖土地使用权的全部年限，因此更多地是与土地使用权的取得和占用相关。 如果某些支出是与当前在该土地上建造房屋建筑物相关的，现在建造的房屋建筑物在若干年后使用期满拆除，在原址上再建造新的房屋建筑物时还需要重复发生这些支出的，则这些支出适合于计入在建工程成本。

回答人：chenyiwei
回复 报纸 cyk81 的帖子我理解，关键是明确其作为非流动、非金融资产的性质，具体放在什么科目中似乎并不是最关键的问题。可以如你所言放在“在建工程——土地开发费”中，也可与已预付的土地出让金等一并放在“其他非流动资产”中。